臺灣高等法院刑事裁定　　　　　　　　100年度毒抗字第116號
　抗　告　人
　即　被　告　林上恩
上列抗告人因違反毒品危害防制條例案件，不服臺灣臺北地方法
院100 年度毒聲字第80號，中華民國100年2月21日裁定（聲請案
號：臺灣臺北地方法院檢察署100 年度聲觀字第55號），提起抗
告，本院裁定如下：
    主  文
抗告駁回。
    理  由
一、抗告意旨略以：抗告人於案發後，痛定思痛已戒除使用第二
    級毒品甲基安非他命，並定期至臺北市聯合醫院松德院區檢
    驗毒物反應。檢驗結果皆無任何毒物反應。足可證明已無需
    施以觀察、勒戒或強制戒治。懇請撤銷原裁定云云。
二、按犯毒品危害防制條例第10條之罪者，檢察官應聲請法院裁
    定，令被告入勒戒處所觀察、勒戒，其期間不得逾2 月，同
    條例第20條第1項定有明文。又毒品危害防制條例第20條第1
    項關於觀察、勒戒之規定，係屬強制規定，除於毒品危害防
    制條例第21條第1 項所稱犯同條例第10條之罪者，於犯罪未
    發覺前，自動向行政院衛生署指定之醫療機構請求治療，醫
    療機構免將請求治療者送法院或檢察機關之情形外，只要違
    反犯毒品危害防制條例第10條之規定者，檢察官即應向法院
    提出聲請裁定其入勒戒處所觀察、勒戒，並無任何例外之規
    定。
三、查抗告人即被告林上恩基於施用第二級毒品甲基安非他命之
    犯意，於民國（下同）98年10月25日凌晨2 時許，在臺北市
    ○○○路某處之友人住處內，施用第二級毒品甲基安非他命
    1次，嗣於同日凌晨4時25分許，在臺北市中山區○○○路39
    9巷40弄巷口為警查獲持有吸食器1組，並經採尿送驗呈甲基
    安非他命陽性反應，於案件偵查中經傳、拘未著，經臺灣臺
    北地方法院檢察署於99年1 月14日以北檢玲玉緝字第0171號
    通緝書發布通緝在案；被告另基於施用第二級毒品甲基安非
    他命之犯意，於99年2 月24日下午7、8時許，在新北市○○
    區○○街友人住處內，施用第二級毒品甲基安非他命1 次，
    嗣於99年2月25日凌晨0時55分許經警採集其尿液送驗結果，
    呈甲基安非他命陽性反應等情，業據被告坦承不諱在卷，並
    有台灣尖端先進生技醫藥股份有限公司出具之濫用藥物報告
    、台灣檢驗科技股份有限公司濫用藥物檢驗報告各乙紙及臺
    灣臺北地方法院通緝書乙份附卷可稽，足見被告之自白與事
    實相符，被告上揭犯行，堪以認定。原審因而依檢察官之聲
    請諭知被告施用第二級毒品，應送勒戒處所觀察、勒戒，經
    核並無不合。至抗告人提出之自白書，固稱：前曾獲檢察官
    給予改過自新之機會，以戒癮治療替代療法施行及捐款新台
    幣五萬元整至社會公益團體。戒癮治療期間採尿檢驗均正常
    ，惟因經濟狀況拮据，致錯失捐款之義務與責任，而遭令入
    勒戒處所觀察勒戒，後悔不已，懇請給予機會改過云云，茲
    被告前固曾經檢察官分別於99年3 月23日以99年度毒偵緝字
    第69號及99年4 月19日以99年度毒偵字第1446號為緩起訴處
    分在案，有各該緩起訴處分書在卷可按，惟被告於緩起訴期
    間內，未遵守應向臺北市觀護志工協進會支付新台幣5 萬元
    之履行條件，經臺灣臺北地方法院檢察署檢察官依職權撤銷
    原緩起訴處分，有臺灣臺北地方法院檢察署檢察官99年度撤
    緩字第404號、99年度撤緩字第405號撤銷緩起訴處分書各乙
    份在卷可按，而檢察官經斟酌被告之個案情形，認以向法院
    聲請觀察、勒戒始能達成戒癮治療之目的，因而向法院提出
    聲請裁定其入勒戒處所觀察、勒戒，自屬適法，抗告人所執
    上揭理由，均難認有理由，應予駁回。
據上論斷，應依刑事訴訟法第412條，裁定如主文。
中    華    民    國    100   年    4     月    12    日
                  刑事第八庭  審判長法  官  張傳栗
                                    法  官  黃斯偉
                                    法  官  劉嶽承
以上正本證明與原本無異。
不得再抗告。
                                    書記官  何仁崴
中    華    民    國   100    年    4     月    12    日